【裁判字號】    98,再易,31
【裁判日期】    980518
【裁判案由】    損害賠償等
【裁判全文】
臺灣高等法院民事判決              98年度再易字第31號
再審原告    戊○○
再審被告    永慶房屋仲介股份有限公司
法定代理人  甲○○
再審被告    己○○
            丁○○
            丙○○
            庚○○
            乙○○
上列當事人間損害賠償等事件，再審原告對於中華民國98年2月
12日最高法院98年度台上字第168號確定判決，提起再審之訴，
本院判決如下：
    主  文
再審之訴駁回。
再審訴訟費用由再審原告負擔。
    事實及理由
一、本件再審原告聲明求為判決：(一)最高法院98年度台上字第16
    8號確定判決 (下稱原確定判決)廢棄。(二)確認再審原告與再
    審被告乙○○簽訂之不動產預定買賣權利讓渡契約書不存在
    ；或再審被告應給付新台幣 (下同)300 萬元及自起訴狀繕
    本送達之翌日起，至清償日止，按年息5%計算之利息。(三)再
    審被告永慶房屋仲介股份有限公司 (下稱永慶公司)應返還
    傭金45萬元及自起訴狀繕本送達之翌日起，至清償日止，按
    年息5%計算之利息 (見本院卷1、2、38、39頁)。
二、再審原告主張：伊於前訴訟程序原審中，已主張伊與再審被
    告永慶公司於民國 (下同)95 年8月13日所簽訂之委託事項
    變更契約，具有訪問買賣之性質，惟原審及本院均漏未斟酌
    上開主張，實屬未經斟酌之證物，依民事訴訟法第476條第2
    項、第3項規定，最高法院亦得斟酌之，惟原確定判決竟認
    定伊係於提起第三審上訴後，始提出上開主張，核屬新攻擊
    防禦方法，依民事訴訟法第476條第1項規定無從審酌，而駁
    回伊之上訴，自屬漏未斟酌上開證物；又伊已於前訴訟程序
    本院中提出陳述意見(一)狀、陳述意見(二)狀 (見本院卷47至67
    頁)，惟本院均未予斟酌等情，爰依民事訴訟法第496條第1
    項第13款之規定，對原確定判決提起再審之訴云云 (至再審
    原告另依民事訴訟法第496條第1項第1款、第497條之規定，
    對原確定判決提起再審之訴部分，另以裁定移送於最高法院
    )。
三、按對於第三審法院之確定判決，係本於第496條第1項第9款
    至第13款事由，聲明不服者，專屬原第二審法院管轄，民事
    訴訟法第499條第2項但書定有明文。本件再審原告既主張原
    確定判決具有民事訴訟法第496條第1項第13款所定之再審事
    由，揆諸上開規定，本院就此部分之訴即有管轄權。惟按民
    事訴訟法第496第1項第13款所謂當事人發現未經斟酌之證物
    或得使用該證物，係指在前訴訟程序不知有該證物，現始知
    之，或雖知有此證物而不能使用，現始得使用者而言 (最高
    法院32年上字第1247號、29年上字第1005號判例參照)。本
    件再審原告既自認伊在前訴訟程序中已提出委託事項變更契
    約具有訪問買賣性質之主張，及陳述意見(一)狀、陳述意見(二)
    狀，依上開說明，顯非屬民事訴訟法第496第1項第13款所定
    當事人發現未經斟酌之證物或得使用該證物之情形，自不得
    據為再審事由。
四、綜上所述，本件再審之訴為顯無再審理由，爰不經言詞辯論
    ，逕以判決駁回之。
五、爰依民事訴訟法第502條第2項、第78條，判決如主文。
中    華    民    國    98    年    5    月    18    日
                    民事第六庭
                        審判長法  官  林鄉誠
                              法  官  梁玉芬
                              法  官  許紋華
正本係照原本作成。
如不服本判決，應於收受送達後20日內向本院提出上訴書狀，其
未表明上訴理由者，應於提出上訴後20日內向本院補提理由書狀
（均須按他造當事人之人數附繕本）上訴時應提出委任律師或具
有律師資格之人之委任狀；委任有律師資格者，另應附具律師資
格證書及釋明委任人與受任人有民事訴訟法第466條之1第1項但
書或第2項（詳附註）所定關係之釋明文書影本。
中    華    民    國    98    年    5     月    19    日
                              書記官  潘大鵬
附註：
民事訴訟法第466條之1（第1項、第2項）：
對於第二審判決上訴，上訴人應委任律師為訴訟代理人。但上訴
人或其他法定代理人具有律師資格者，不在此限。
上訴人之配偶、三親等內之血親、二親等內之姻親，或上訴人為
法人、中央或地方機關時，其所屬專任人員具有律師資格並經法
院認為適當者，亦得為第三審訴訟代理人。


司法院資訊處製作；財團法人民間司法改革基金會備份。
